臺灣臺北地方法院刑事裁定
111年度金重訴字第26號
公  訴  人  臺灣臺北地方檢察署檢察官
被      告  朱立安



選任辯護人  陳振瑋律師
            章文傑律師
            何宗樺律師
上列被告因證券投資信託及顧問法等案件，經檢察官提起公訴（
109年度調偵字第3265號、111年度偵字第17280號），本院裁定
如下：
    主  文
朱立安自民國壹佰壹拾壹年拾貳月貳拾日起延長羈押貳月。
    理  由
一、按羈押被告，偵查中不得逾2月，審判中不得逾3月。但有繼
    續羈押之必要者，得於期間未滿前，經法院依第101條或第1
    01條之1之規定訊問被告後，以裁定延長之。但偵查中延長
    羈押期間，應由檢察官附具體理由，至遲於期間屆滿之5日
    前聲請法院裁定，刑事訴訟法第108條第1項已有明訂。
二、被告朱立安因證券投資信託及顧問法等案件，前經臺灣臺北
    地方檢察署檢察官於民國111年7月20日提起公訴，本院於同
    日進行訊問後，認被告涉犯違反證券投資信託及顧問法第16
    條第1項規定，而犯同法第107條第2款之非法銷售境外基金
    、違反銀行法第29條第1項、第29條之1等規定，而犯同法第
    125條第1項後段之非法經營銀行業務，以及刑法第339條第1
    項詐欺取財、同法第216條、第210條之行使偽造私文書等罪
    ，犯罪嫌疑重大，且有刑事訴訟法第101條第1項第3款之羈
    押原因，惟尚無羈押之必要，爰命被告以新臺幣（下同）2,
    000萬元具保。嗣因被告覓保無著，本院認為除羈押以外，
    並無其他足以擔保本案刑事訴訟程序順利進行之替代處分措
    施，而認有羈押之必要，爰依刑事訴訟法第101條第1項第3
    款規定自同日起予以羈押，並於111年10月20日起延長羈押2
    月在案。
三、茲被告羈押期間即將屆滿，而本案業於111年12月1日經言詞
    辯論終結（訂於同年12月29日宣示判決）。本院經訊問被告
    後，認本件尚未宣判、確定，且審核全案相關事證，堪認被
    告涉犯前揭罪嫌之犯罪嫌疑均屬重大。衡諸被告所涉犯銀行
    法第125條第1項後段之非法經營銀行業務，其因犯罪獲取之
    財物達新臺幣1億元以上之罪，為最輕本刑7年以上有期徒刑
    之重罪。又依起訴意旨以及公訴檢察官當庭所為陳述，認被
    告非法吸收資金數額高達5億餘元。良以重罪常伴有逃亡之
    高度可能，係趨吉避凶、脫免刑責、不甘受罰之基本人性，
    且被告未來可能面臨高額之刑事沒收及民事求償責任，以一
    般正常人之合理判斷，可認為涉犯本案重罪嫌疑之被告已具
    有逃亡之相當或然率存在。再者，被告於本案發生期間，即
    擔任多間境外公司之負責人，復曾任香港鏵亞金融集團之董
    事，且在香港地區開設金融帳戶，依其職場經歷與工作資歷
    ，顯非毫無在海外工作謀生之能力，自有相當原因足認其有
    逃亡之虞，被告有刑事訴訟法第101條第1項第3款所定羈押
    事由，原羈押之原因仍然存在，應堪認定。
四、被告及其辯護人雖辯稱：被告有誠意面對投資人，希望能交
    保出去處理其公司資產，並償還投資人損失，給大家一個交
    代，希望能以50萬元交保云云。惟被告所稱其需處理公司資
    產，並與被害人協商賠償事宜，均與本案羈押原因、必要性
    是否存在之情，尚無必然關聯。況且，被告涉犯最輕本刑7
    年以上有期徒刑之重罪，而其涉嫌非法吸收、詐騙之資金甚
    鉅，受害者眾，如經認定有罪，未來刑責甚重。被告卻僅願
    提供50萬元保證金，該擔保金額與本案被告可能遭受之刑事
    處罰顯不成比例，本院認縱使搭配責付、限制住居、限制出
    境、出海等強制處分，難認能對被告形成強制力，確保被告
    不致棄保潛逃，故提出保證金50萬元並非屬足可替代限制出
    境、出海處分之較輕微強制處分。被告及其辯護人上開所辯
    ，均無足採。　　　
五、本院審諸被告所涉上開犯行對於被害人權益及社會公益影響
    與危害、國家刑罰權遂行之公益考量及羈押對被告自由拘束
    之不利益及防禦權行使之限制後，認若命被告具保、責付、
    限制住居等侵害較小之手段，均不足以確保後續可能之刑罰
    執行程序之順利進行，而仍有繼續羈押被告之必要，爰自11
    1年12月20日起，延長被告羈押期間2月。
據上論斷，應依刑事訴訟法第108條第1項、第5項，裁定如主文
。
中　　華　　民　　國　　111 　年　　12　　月　　15　　日
                  刑事第十七庭  審判長法  官    劉慧芬
                                      法  官    彭慶文
                                      法  官    何孟璁
上正本證明與原本無異。
如不服本裁定，應於裁定送達後5日內向本院提出抗告狀。因疫
情而遲誤不變期間，得向法院聲請回復原狀。
                                      書記官    高心羽
中　　華　　民　　國　　111 　年　　12　　月　　15　　日